臺北高等行政法院裁定
　　　　　　　　　　　　　　　　　　 94年度停字第00076號
聲　請　人　永聯營造工程股份有限公司
代　表　人　甲○○
訴訟代理人　戊○○
相　對　人　交通部基隆港務局
代　表　人　王鐘雄（局長）
訴訟代理人　丁○○
　　　　　　丙○○
　　　　　　乙○○
上列當事人間因政府採購法事件，聲請人提起行政訴訟，並聲請
停止原處分之執行，本院裁定如下：
    主　文
聲請駁回。
聲請程序費用由聲請人負擔。
    理　由
一、按行政訴訟繫屬中，行政法院認為原處分或決定之執行，將
    發生難以回復之損害，且有急迫情事者，得依職權或依聲請
    裁定停止執行，固為行政訴訟法第一百十六條第二項所明定
    。惟所謂難以回復之損害，係指其損害不能回復原狀，或不
    能以金錢賠償，或在一般社會通念上，如為執行可認達到回
    復困難之程度而言。若其得以金錢補償，尚非所謂發生難以
    回復之損害。
二、本件聲請意旨略以：聲請人承攬相對人之「台北港北外廓防
    波堤延伸附屬工程一台北港北一、北二號碼頭護岸工程」採
    購案，相對人以聲請人有可歸責事由，工程進度嚴重落後，
    延後履約期限，情節重大，符合政府採購法第101條第10款
    之情節，於93年10月27日基港工事字第0930020138號函，限
    期接獲通知之次日起20日內提出異議，否則將聲請人名稱及
    相關情形刊登政府採購公報。經聲請人提出異議，相對人以
    93年11月l6日基港工事字第0930021191號函復異議處理結果
    ，聲請人提出申訴，因不服行政院公共工程委員會94年5 月
    19日工程訴字第09400175520號審議判斷，已提起行政訴訟
    ，而相對人於本案訴訟未確定前，即於94年5月27日將聲請
    人刊登政府採購公報為拒絕往來廠商，停止聲請人參加投標
    或作為決標對象或分包廠商，自刊登之日起一年。惟查，聲
    請人之營業對象皆為重大公共工程，相對人前開處分之執行
    ，已使聲請人之營業難以為繼，而嚴重剝奪聲請人之營業權
    及生存權，致生難於回復之損害，並有急迫性；另投標案均
    有投標期限，聲請人無法投標，即無法累積工程實績，工程
    實績又為日後參與承攬之必要條件，已生聲請人永遠喪失參
    與承攬機會之結果，且日後亦無法回復原狀，其損害顯非金
    錢所得回復或賠償，故聲請相對人上開函關於聲請人有政府
    採購法第101條第10款情形，所為刊登政府採購公報之處分
    ，於本案訴訟裁判確定前，停止其效力之全部。
三、經查，相對人將聲請人刊登於政府採購公報，其法律效果係
    禁止聲請人自刊登之次日起一年內不得參加投標或作為決標
    對象或分包廠商，因此聲請人固無法於該一年內參與政府之
    採購案件或分包承作，惟該法律效果並非撤銷聲請人之營利
    事業登記，聲請人仍得本其營利事業登記項目繼續經營，非
    必然即使其營運陷入困難，聲請人執此主張該處分之執行，
    已剝奪其公司之營業權及生存權云云，尚非可採。再者，相
    對人將聲請人刊登公報後，聲請人將無法參與政府機關相關
    標案，而標案均有投標期限，現階段聲請人不參與投標，即
    無法累積實績，而實績又為日後聲請人參與政府採購相關標
    案之必要條件，則相對人將聲請人刊登公報，已生聲請人自
    刊登之次日起一年內喪失參與投標機會結果之事實，亦堪認
    定，然聲請人一年內喪失參與投標機會，無法累積實績之事
    實，雖無法回復為與未經執行時相同之情況，但聲請人喪失
    參與投標機會及無法累積實績致無不能參與政府採購相關標
    案之結果，均係使聲請人於一定期間內無法獲得政府採購之
    標案，致其可由標案獲得之利潤不能實現，則其所受之營利
    損害本質上仍為財產上之損害，本件執行行為如屬錯誤，則
    對聲請人所受前開財產上之損害，仍非不得以金錢賠償，自
    難謂原處分之執行將發生難以回復之損害，故聲請人聲請停
    止原處分之執行，揆諸首揭說明，尚有未合，難認為有理由
    ，應予駁回。
四、依行政訴訟法第104條、民事訴訟法第95條、第78條，裁定
    如主文。
中　　華　　民　　國　　94　　年　 　8　　月　 23  　 日
                       第四庭審判長法  官　徐瑞晃
                                   法  官　吳慧娟
                                   法  官　蕭惠芳
上為正本係照原本作成。
如不服本裁定，應於送達後10日內向本院提出抗告狀（須按他造
人數附繕本）。
中　　華　　民　　國　　94　　年　 　8　　月　 24  　 日
            　　　　　　   　　　　書記官  李淑貞
